臺灣桃園地方法院刑事判決
111年度審易字第1611號
公  訴  人  臺灣桃園地方檢察署檢察官孫瑋彤 
被      告  陳國榮

                    住○○市○○區○○○路0000巷00弄000          號


上列被告因竊盜案件，經檢察官提起公訴（110年度偵字第36575
號、111年度偵緝字第1630號、第1655號），被告於準備程序中
就被訴事實為有罪之陳述，經本院告知簡式審判程序意旨，並聽
取當事人之意見後，裁定依簡式審判程序審理，判決如下：
    主  文
陳國榮犯如附表主文欄所示之罪，分別處如附表主文欄所示之刑
。應執行有期徒刑三年。
未扣案如附表編號二犯罪所得欄所示之物與李漢文共同沒收，於
全部或一部不能沒收或不宜執行沒收時，共同追徵其價額。
未扣案如附表編號三、五犯罪所得欄所示之物與李漢文、段禹帆
、許家倫共同沒收，於全部或一部不能沒收或不宜執行沒收時，
共同追徵其價額。
    事實及理由
一、犯罪事實：陳國榮與李漢文、段禹帆就附表編號一部分，共
    同意圖為自己不法之所有，基於加重竊盜之犯意聯絡，於附
    表所示時間、地點，竊得如附表所示他人之物；陳國榮與李
    漢文就附表編號二部分，共同意圖為自己不法之所有，基於
    竊盜之犯意聯絡，於附表所示時間、地點，竊得如附表所示
    他人之物；陳國榮與李漢文、段禹帆、許家倫（3人被訴竊
    盜部分，由本院另行審結）就附表編號三、四、五部分，共
    同意圖為自己不法之所有，基於加重竊盜之犯意聯絡，分別
    於附表所示時間、地點，竊得如附表所示他人之物。
二、證據名稱：
　㈠被告陳國榮分別於警詢、檢察事務官詢問、本院準備程序及
    審理中之自白。
  ㈡證人即同案被告李漢文、段禹帆、許家倫、告訴人林淑英、
    汪宏霖、被害人周光麟、吳泳論、謝明隆分別於警詢時之陳
    述。
  ㈢如附表「非供述證據之證據清單」欄所示之證據。
三、論罪科刑：
　㈠核被告就附表編號一、四、五部分，均係犯刑法第321條第1
    項第4款之結夥三人以上竊盜罪；就附表編號二部分，係犯
    刑法第320條第1項之竊盜罪；就附表編號三部分，係犯刑法
    第321條第1項第2款、第3款、第4款結夥三人以上、攜帶兇
    器、毀壞安全設備竊盜罪。公訴意旨漏未論及被告就附表編
    號三有刑法第321條第1項第2款毀壞安全設備之加重條件，
    然其基本社會事實相同，僅屬增列加重要件，本院得併予審
    究，尚無庸變更起訴法條。
　㈡被告與李漢文、段禹帆就如附表編號一所示犯行間；被告與
    李漢文就如附表編號二所示犯行間；被告與李漢文、段禹帆
    、許家倫就如附表編號三至五所示犯行間，具有犯意聯絡及
    行為分擔，均應論以共同正犯。
　㈢按二以上徒刑之執行，應以核准開始假釋之時間為基準，限
    於原各得獨立執行之刑，均尚未執行期滿，始有依刑法79條
    之1第1、2項規定，合併計算其最低應執行期間，同時合併
    計算其假釋後殘餘刑期之必要。倘假釋時，其中甲罪徒刑已
    執行期滿，則假釋之範圍應僅限於尚殘餘刑期之乙罪徒刑，
    其效力不及於甲罪徒刑。即使監獄將已執行期滿之甲罪徒刑
    與尚在執行之乙罪徒刑合併計算其假釋最低應執行期間，亦
    不影響甲罪業已執行完畢之效力。縱因合併計算最低應執行
    期間而在乙罪徒刑執行中假釋者，於距甲罪徒刑期滿後之假
    釋期間再犯罪，即與累犯之構成要件相符，仍應以累犯論（
    最高法院104年度第7次刑事庭會議㈡決議參照）。經查，被
    告前於⑴101年間因施用毒品案件，經本院以101年度審易字
    第1757號判決處有期徒刑6月確定；⑵102年間因施用毒品案
    件，經本院以103年度審易緝字第8號判決處有期徒刑7月，
    上訴後，經臺灣高等法院以103年度上易字第874號判決駁回
    上訴確定；⑶102年間因施用毒品案件，經本院以103年度審
    易字第271號判決處有期徒刑8月確定；⑷102年間因竊盜案件
    ，經本院以103年度壢簡字第727號判決處有期徒刑4月確定
    ；⑸⑹102年間因竊盜等案件，經本院以103年度易字第774號
    判決分別處有期徒刑2月、3月（共3罪）、8月（共2罪）、8
    月、拘役50日，並分別定應執行刑有期徒刑10月、1年10月
    確定。上開⑴、⑵、⑷、⑸各罪刑，嗣經本院以105年度聲字第3
    463號裁定定應執行有期徒刑3年2月確定（下稱甲案）。⑺10
    3年間因加重竊盜及加重竊盜未遂等案件，經本院以104年度
    易字第167號判決分別處有期徒刑8月、4月，被告就加重竊
    盜未遂部分提起上訴（加重竊盜既遂部分，因未上訴而確定
    ），經臺灣高等法院以104年度上易字第1625號判決駁回上
    訴確定；⑻103年間因竊盜案件，經本院以103年度審簡字第4
    98號判決處有期徒刑6月確定；⑼103年間因持有毒品案件，
    經本院以104年度審簡字第147號判決處有期徒刑3月確定；⑽
    103年間因竊盜案件，本院以103年度審易字第2567號判決處
    有期徒刑7月確定。上開⑶、⑹、⑺至⑽各罪刑，再經臺灣高等
    法院以105年度聲字第2962號裁定定應執行有期徒刑3年6月
    確定（下稱乙案）。甲案之刑期自103年8月25日起算至106
    年2月7日後，接續執行乙案之刑期106年2月8日起算至109年
    8月7日，嗣於108年1月22日因縮短刑期假釋出監，原應於10
    9年6月6日保護管束期滿，惟被告於假釋期間之108年9月13
    日故意再犯有期徒刑以上之罪，經臺灣新竹地方法院以109
    年度易字第707號判決處有期徒刑7月確定，其假釋應予撤銷
    ，有臺灣高等法院被告前案紀錄表1份在卷可佐，且被告不
    爭執有上開前案紀錄，依上述說明，斯時甲案之刑既已於10
    6年2月7日執行完畢，則被告於受甲案徒刑執行完畢後5年內
    ，故意再犯本案附表所示各罪，均構成累犯，經本院裁量被
    告上揭前科情形後，認其有特別惡性且對刑罰反應力薄弱，
    均應依刑法第47條第1項規定加重其刑（含最低本刑）。
　㈣爰審酌被告年值青壯，不思以正當方式獲取財物，竟圖不勞
    而獲，恣為竊盜犯行，顯然欠缺對他人財產權之尊重，惟念
    其犯後坦承罪行，兼衡其犯罪動機、所生危害、生活及經濟
    狀況、素行、年紀及智識程度等一切情狀，分別量處如附表
    主文欄所示之刑，並定其應執行之刑，以示懲儆。
四、沒收：　
　㈠被告與共犯李漢文竊得如附表編號二犯罪所得欄所示之物，
    均未實際合法發還被害人周光麟；被告與共犯李漢文、段禹
    帆、許家倫分別竊得如附表編號三、五犯罪所得欄所示之物
    ，均未實際合法發還告訴人汪宏霖、被害人、謝明隆，另本
    院查無該等贓物已實際分配何人處分之具體事證，亦認無刑
    法第38條之2第2項所定情事，應依刑法第38條之1第1項前段
    、第3項規定分別對被告及李漢文、段禹帆、許家倫共同宣
    告沒收，並諭知於全部或一部不能沒收或不宜執行沒收時，
    共同追徵其價額。
　㈡被告竊得如附表編號一、四犯罪所得欄所示之物，業經告訴
    人林淑英、被害人吳泳論領回，有贓物認領保管單在卷可考
    ，足認該物已實際發還被害人，爰不宣告沒收。
　㈢被告分別用以犯如附表編號一、三所持用之未扣案自備鑰匙1
    支及破壞剪1支，現是否尚存而未滅失，未據檢察官釋明，
    又該自備鑰匙及破壞剪沒收或追徵與否，對於被告不法行為
    之非難，抑或刑罰之預防或矯治目的助益甚微，欠缺刑法上
    之重要性，且若另外開啟執行程序顯不符經濟效益，為免執
    行困難及耗費資源，爰依刑法第38條之2第2項規定不宣告沒
    收或追徵。
五、應依刑事訴訟法第273條之1第1項、第299條第1項前段、第3
    10條之2、第454條第1項，判決如主文。
六、如不服本判決應於收受判決後20日內向本院提出上訴書狀，
    並應敘述具體理由。其未敘述上訴理由者，應於上訴期間屆
    滿後20日內向本院補提理由書（均須按他造當事人之人數附
    繕本）「切勿逕送上級法院」。
本案經檢察官陳淑蓉到庭執行職務。
中　　華　　民　　國　　111 　年　　10　　月　　14　　日
                  刑事審查庭  法  官 馮浩庭
以上正本證明與原本無異。
如不服本判決應於收受判決後20日內向本院提出上訴書狀，並應
敘述具體理由。其未敘述上訴理由者，應於上訴期間屆滿後20日
內向本院補提理由書（均須按他造當事人之人數附繕本）「切勿
逕送上級法院」。
                              書記官  張怡婷
中　　華　　民　　國　　111 　年　　10　　月　　17　　日
附錄本案論罪科刑法條：　　
中華民國刑法第320條
意圖為自己或第三人不法之所有，而竊取他人之動產者，為竊盜
罪，處5年以下有期徒刑、拘役或50萬元以下罰金。
意圖為自己或第三人不法之利益，而竊佔他人之不動產者，依前
項之規定處斷。
前二項之未遂犯罰之。

中華民國刑法第321條
犯前條第1項、第2項之罪而有下列情形之一者，處6月以上5年以
下有期徒刑，得併科50萬元以下罰金：
一、侵入住宅或有人居住之建築物、船艦或隱匿其內而犯之。
二、毀越門窗、牆垣或其他安全設備而犯之。
三、攜帶兇器而犯之。
四、結夥三人以上而犯之。
五、乘火災、水災或其他災害之際而犯之。
六、在車站、港埠、航空站或其他供水、陸、空公眾運輸之舟、
    車、航空機內而犯之。
前項之未遂犯罰之。

附表:       編號 告訴人/被害人 犯罪時間、地點、方式 犯罪所得 所犯法條 非供述證據之證據清單 主文 一 林淑英 於民國110年3月29日凌晨3時，段禹帆駕駛車牌號碼000-0000號自用小客車，搭載李漢文及陳國榮至桃園市楊梅區秀才路336巷後，由李漢文及陳國榮下車至桃園市○○區○○路000巷00○0號，由陳國榮負責把風，李漢文則持自備鑰匙，竊取林淑英管領之車牌號碼0000-00號自用小貨車。 車牌號碼0000-00號自用小貨車（已發還） 刑法第321條第1項第4款 ⒈贓物認領保管單（偵字第36575號卷卷一第151頁）。 ⒉監視器畫面截圖及現場照片（偵字第36575號卷卷一第187-193頁）。  陳國榮犯結夥三人以上竊盜罪，累犯，處有期徒刑八月。 二 周光麟（未提告） 於110年3月29日凌晨3時，陳國榮駕駛竊得之車牌號碼0000-00號自用小貨車，搭載李漢文前往桃園市楊梅區秀才路845巷內空地，徒手竊取周光麟所有右列所示之物。 H型鋼材60支、機械馬達5組、炒種子機1臺、輸送機1臺 刑法第320條第1項 監視器畫面截圖及現場照片（偵字第36575號卷卷一第187-193頁）。  陳國榮共同犯竊盜罪，累犯，處有期徒刑七月。 三 汪宏霖 於110年4月7日凌晨3時，段禹帆駕駛車牌號碼0000-00號自用小貨車，搭載李漢文、陳國榮、許家倫，前往桃園市○○區○○路000巷000號富泰營造股份有限公司，由段禹帆在車內把風，許家倫則持客觀上足供為兇器使用之破壞剪，破壞該工廠大門之鎖頭後，由李漢文、陳國榮、許家倫進入該公司，徒手竊取富泰公司工地主任汪宏霖管領如右列所示之物，得手後因上開車輛故障無法發動，遂將該車棄置於現場，由李漢文（被訴竊盜部分，由本院另行審結）駕駛竊得之車牌號碼00-0000號自用小貨車前往載運上開贓物離去。 筆記型電腦2台、施工用經緯儀1臺、傳統水準儀1臺、監控主機1臺及電動手工具1批 刑法第321條第1項第2款、第3款、第4款 監視器畫面截圖（偵字第36575號卷卷一第205-235頁）。 陳國榮犯結夥三人以上、攜帶兇器、毀壞安全設備竊盜罪，累犯，處有期徒刑十月。 四 吳泳論（未提告） 於110年4月8日凌晨4時前某時，陳國榮駕駛車牌號碼0000-00號自用小客車，搭載李漢文、許家倫及段禹帆，至桃園市○○區○○段地號1506號工地，徒手竊取吳泳論管領如右列所示之物。 天車1組、水泥攪拌器2具、碎石器1具、延長線3條（均已發還） 刑法第321條第1項第4款 ⒈贓物認領保管單（偵字第36575號卷卷一第469頁）。 ⒉查獲現場照片（偵字第36575號卷卷一第473-475頁）。 陳國榮犯結夥三人以上竊盜罪，累犯，處有期徒刑八月。 五 謝明隆（未提告） 於110年4月8日凌晨4時許，陳國榮協同李漢文前往桃園市○○區○○路000巷000號城乙物流有限公司（下稱城乙公司）勘查後，由陳國榮駕駛車牌號碼0000-00號自用小客車，搭載李漢文、許家倫及段禹帆至城乙公司，由陳國榮及段禹帆在車內把風，李漢文及許家倫則以不詳方式進入該公司，徒手竊取經理謝明隆管領如右列所示之物。嗣因陳國榮及段禹帆於把風之際，見楊梅派出所員警巡邏，陳國榮為免遭警方盤查，旋駕車逃逸，並將該車棄置於桃園市楊梅區秀才路511巷內徒步離去。李漢文及許家倫則於同日6時18分，由真實姓名年籍不詳之薩太平，駕駛車牌號碼00-0000號自用小客車載運上開贓物離去。 電線3、4捲、破壞剪及鐵鎚 刑法第321條第1項第4款 監視器畫面截圖及現場查獲照片（偵字第36575號卷卷一第247-273頁）。 陳國榮犯結夥三人以上竊盜罪，累犯，處有期徒刑八月。